臺灣新北地方法院民事裁定
111年度簡聲抗字第25號
抗  告  人  黃欽池  
相  對  人  陳崴任  
上列當事人間聲請停止執行事件，本院裁定如下：
    主  文
原裁定廢棄。
抗告人在原審之聲請駁回。
聲請及抗告程序費用由抗告人負擔。
    理  由
一、按「法院裁定開始更生程序後，對於債務人不得開始或繼續
    訴訟及強制執行程序。但有擔保或有優先權之債權，不在此
    限。」、「更生程序於更生方案認可裁定確定時終結。」、
    「更生程序終結時，除本條例別有規定外，依第19條所為之
    保全處分失其效力；依第48條不得繼續之強制執行程序，視
    為終結。」，消費者債務清理條例（下稱消債條例）第48條
    第2項、第66條及第69條分別定有明文。其立法意旨略以：
    更生方案經法院裁定認可確定後，更生程序終結，已進行之
    強制執行程序，如不予終結，並撤銷已為之強制執行程序，
    將致債務人無法利用遭強制執行之財產，而不能依更生條件
    履行，自有先予終結，撤銷強制執行程序之必要。強制執行
    程序終結後，債務人如未依更生條件履行，債權人自得再聲
    請強制執行，並無庸再行繳納執行費。 
二、聲請意旨略以：相對人即債權人聲請對抗告人即債務人為強
    制執行，經本院以111年度司執字第28356號受理，但抗告人
    前經本院以108年度消債更字第578號裁定於民國109年5月12
    日下午4時開始更生程序確定在案，嗣於111年4月8日依強制
    執行法第14條第2項規定，提起債務人異議之訴，現經本院
    板橋簡易庭審理中，爰聲請准予裁定停止前揭強制執行程序
    ，並經本院板橋簡易庭以111年度板聲字第70號裁定命抗告
    人供擔保新臺幣70,833元後，本院111年度司執字第28356號
    執行事件之強制執行程序，於本院111年度板簡字第865號債
    務人異議之訴事件判決確定前應暫予停止，惟抗告人因須履
    行更生方案，無力支付擔保金等語。
三、經查，抗告人前聲請更生，經本院以108年度消債更字第578
    號裁定於109年5月12日下午4時開始更生程序確定，嗣經本
    院於109年9月15日以109年度司執消債更字第167號裁定認可
    更生方案，業已確定在案，並經本院依職權調閱上開卷宗核
    閱無訛。是抗告人更生方案既經法院裁定認可確定，更生程
    序業已終結，揆諸首揭消債條例之規定，本院111年度司執
    字第28356號執行事件之強制執行程序，視為終結，執行法
    院應撤銷已為之強制執行程序。從而，抗告人聲請裁定停止
    本院111年度司執字第28356號執行事件之強制執行程序，並
    無必要，應予駁回。原審裁定准許相對人之聲請，尚有未洽
    。抗告人抗告意旨雖未指摘及此，惟原裁定既有違誤，即屬
    無可維持，仍應予以廢棄，改裁定駁回抗告人在原審之聲請
    。
四、爰裁定如主文。 
中　　華　　民　　國　　111 　年　　7 　　月　　28　　日
                  民事第三庭  審判長法　官　饒金鳳
　　　　　　　　　
　　　　　　　　　                  法  官  劉以全
　　　　　　　　　
　　　　　　　　　                  法  官  許珮育
以上正本係照原本作成。
本件裁定不得再抗告。 
中　　華　　民　　國　　111 　年　　7 　　月　　29　　日
                              書記官　楊佩宣